臺灣桃園地方法院刑事判決　　　　　　　 96年度易字第638號
公　訴　人　臺灣桃園地方法院檢察署檢察官
被　　　告　乙○○
上列被告因竊盜案件，經檢察官提起公訴（96年度偵字第3700號
、96年度偵字第7118號），被告於本院準備程序進行中就被訴事
實為有罪之陳述，經告知簡式審判程序之旨，並聽取當事人之意
見後，本院合議庭裁定由受命法官獨任進行簡式審判程序，茲判
決如下：
    主  文
乙○○竊盜，累犯，處有期徒刑肆月，如易科罰金，以新臺幣壹
仟元折算壹日。又竊盜，累犯，處有期徒刑月，如易科罰金，
以新臺幣壹仟元折算壹日。應執行有期徒刑陸月，如易科罰金，
以新臺幣壹仟元折算壹日。
    事  實
一、乙○○前於民國92年間因竊盜、贓物案件，經本院以92年度
    簡字第21號刑事簡易判決分別判處有期徒刑2 月、2 月，應
    執行有期徒刑3 月確定，於92年12月23日執行完畢；復於92
    年間因竊盜案件，經本院以92年度簡字第310 號刑事簡易判
    決判處有期徒刑6 月確定，於93年12月9 日縮刑期滿執行完
    畢（於本案皆構成累犯）。詎仍不知悔改，分別為下列行為
    ：
（一）於95年11月16日上午10時許，駕駛車牌號碼Z6-6727 號自
      用小客車行經桃園縣蘆竹鄉○○○路56巷27弄1 號甲○○
      住處前，見該處大門左側之白鐵鐵門未鎖螺絲，竟意圖為
      自己不法之所有，基於竊盜犯意，徒手將該白鐵鐵門卸下
      後置於上開自用小客車車頂而竊取得手，並旋將該白鐵鐵
      門載往桃園縣蘆竹鄉○○路○ 段某資源回收廠變買，所得
      款項新臺幣（下同）1 千元花用殆盡。嗣因甲○○記下上
      開自用小客車車牌號碼並報警處理，為警於96年12月9 日
      循線查獲。
（二）於96年3 月25日上午11時20分許，騎乘車牌號碼FK9-099
      號重型機車行經桃園縣蘆竹鄉○○街199 號「植大橡膠塑
      膠股份有限公司」（下稱植大公司）前，竟意圖為自己不
      法之所有，基於竊盜犯意，徒手竊取該公司大門口鐵捲門
      之馬達白鐵箱蓋1 片，得手後騎乘上開機車逃逸。嗣因前
      開竊盜過程為路人趙子民發現並報警處理，而於96年3 月
      25日上午11時40分許，在桃園縣蘆竹鄉○○路口處為警查
      獲。
二、案經甲○○訴由桃園縣政府警察局大園分局報請臺灣桃園地
    方法院檢察署檢察官偵查起訴。
    理  由
一、按刑事訴訟法第273 條之1 第1 項規定除被告所犯為死刑、
    無期徒刑、最輕本刑為3 年以上有期徒刑之罪或高等法院管
    轄第一審案件者外，於審判期日前之準備程序進行中，被告
    先就被訴事實為有罪之陳述時，審判長得告知被告簡式審判
    程序之旨，並聽取當事人、代理人、辯護人及輔佐人之意見
    後，裁定進行簡式審判程序。經查，本件被告乙○○被訴竊
    盜罪，非前開不得進行簡式審判程序之案件，被告於本院準
    備程序進行中就被訴事實為有罪之陳述，經本院告知被告簡
    式審判程序之旨，並聽取被告及檢察官之意見後，本院合議
    庭依上開刑事訴訟法第273 條之1 第1 項之規定，裁定由受
    命法官獨任進行簡式審判程序，合先敘明。
二、上揭犯罪事實，業據被告乙○○於警詢、偵查及本院審理中
    坦承不諱，復與證人兼告訴人即被害人甲○○於警詢中證述
    其所有之白鐵鐵門1 個之遭竊情形；證人即「植大公司」課
    長丙○○、證人即目擊者趙子民於警詢中所證「植大公司」
    所有之鐵捲門馬達白鐵箱蓋1 個之遭竊情形，互核相符。此
    外並有贓物認領保管單1 紙、甲○○上開住處遭竊現場照片
    2 張、「植大公司」大門鐵捲門遭竊現場照片2 張附卷可稽
    ，足認被告前揭任意性自白與事實相符，應堪採信。綜上所
    述，本件事證明確，被告犯行洵堪認定，應予依法論罪科刑
    。
三、核被告乙○○於事實欄（一）、（二）所為，均係犯刑法第
    320 條第1 項竊盜罪。被告前後2 次竊盜犯行，犯意個別、
    行為亦殊，應予分論併罰。又被告前於92年間因竊盜、贓物
    案件，經本院以92年度簡字第21號刑事簡易判決分別判處有
    期徒刑2 月、2 月，應執行有期徒刑3 月確定，於92年12月
    23日執行完畢；復於92年間因竊盜案件，經本院以92年度簡
    字第310 號刑事簡易判決判處有期徒刑6 月確定，於93年12
    月9 日縮刑期滿執行完畢，此有臺灣高等法院被告前案紀錄
    表1 份在卷可稽，其於受有期徒刑之執行完畢後，5 年內故
    意再犯本件有期徒刑以上之2 罪，均為累犯，應各依刑法第
    47條第1 項之規定加重其刑。爰審酌被告於前開93年12月9
    日徒刑執行完畢出監後，因交友不慎而再陷施用第一級毒品
    海洛因之惡習，除為購買毒品而將積蓄花用殆盡外，並因施
    用毒品無法正常工作而僅能以臨時工為生，惟工作薪資所得
    日薪1,500 元除維持生活所需，所餘已全數用以購買毒品。
    嗣因購毒花費甚鉅，打工所得不足支付開銷，始起意竊盜等
    情，業據被告於本院審理中供承在卷。被告正值壯年，竟不
    思以正常管道獲取金錢，復因沾染吸毒惡行而屢犯竊盜犯行
    ，所為非是，惟念被告犯後終能坦承犯行、尚具悔意，所竊
    財物價值尚非甚鉅及被害人所受損害程度等一切情狀，分別
    量處如主文所示之刑，並分別諭知易科罰金之折算標準，及
    定其應執行之刑。至公訴意旨請求依刑法第90條規定宣告強
    制工作一節，按刑法第90條第1 項規定：「有犯罪之習慣或
    因遊蕩或懶惰成習而犯罪者，於刑之執行前，令入勞動場所
    強制工作」，被告本次被訴犯行僅有2 次，且前後相隔已近
    4 個月，尚難認被告已有犯罪之習慣。且被告平日係以臨時
    工為業，1 日工資1,500 元，生活開銷均以工作所得支應，
    亦難認被告係以行竊為謀生之職業，且對於犯罪已成日常之
    惰性行為，爰不依前開規定宣告強制工作，附此敘明。
四、據上論斷，應依刑事訴訟法第273 條之1 第1 項、第299 條
    第1 項前段，刑法第320 條第1 項、第47條第1 項、第41條
    第1 項前段、第51條第5 款，刑法施行法第1 條之1 第1 項
    、第2 項前段，判決如主文。
本案經檢察官薛植和到庭執行職務。
中　　華　　民　　國　　 96　　年　　5　　月　　17　　日
                   刑事第二庭 法  官 林蕙芳
以上正本證明與原本無異。
如不服本判決，應於判決送達後10日內向本院提出上訴狀（應附
繕本），上訴於臺灣高等法院。
　　　　　　　　　　　　　　　書記官　李佩玲
中　　華　　民　　國　　96　　年　　5 　　月　　17　　日
附錄論罪科刑依據之法條：
中華民國刑法第320條第1項（普通竊盜罪）
意圖為自己或第三人不法之所有，而竊取他人之動產者，為竊盜
罪，處 5 年以下有期徒刑、拘役或 5 百元以下罰金。
